臺灣高雄地方法院民事判決
111年度雄簡字第1323號
原      告  國泰世華商業銀行股份有限公司

法定代理人  郭明鑑  
訴訟代理人  薛安書  
被      告  李昭美  


上列當事人間請求給付簽帳卡消費款事件，本院於民國111年8月
24日言詞辯論終結，判決如下：
    主      文
被告應給付原告新臺幣壹拾參萬柒仟玖佰零參元，及其中新臺幣
拾參萬肆仟捌佰肆拾壹元自民國一一一年三月十日起至清償日止
，按週年利率百分之六點七五計算之利息。
訴訟費用新臺幣壹仟肆佰肆拾元由被告負擔。
本判決得假執行。
    事實及理由
一、原告主張：被告前於民國107年10月16日透過電子及通訊設
    備與原告成立信用卡使用契約，而領用信用卡使用，依約被
    告得於各特約商店記帳消費，並應就使用信用卡所生之債務
    ，負全部給付責任。且應於當期繳款截止日前向原告全部清
    償，或以循環信用方式繳付最低應繳金額，逾期清償者除喪
    失期限利益外，各筆帳款應按所適用之分級循環信用年利率
    。詎被告未依約繳納帳款，截至111年3月9日，累計新臺幣(
    下同)134,841元消費款及利息未付。為此，爰依消費借貸之
    法律關係提起本訴，並聲明：如主文第1項所示。
二、被告則以：伊確實有欠這些錢，伊願意償還，希望可以分期
    每個月償還等語。
三、按當事人於言詞辯論時為訴訟標的之認諾者，應本於其認諾
    為該當事人敗訴之判決，民事訴訟法第384 條定有明文；又
    被告於言詞辯論時為訴訟標的之認諾，法院即應不調查原告
    所主張為訴訟標的之法律關係是否果屬存在，而以認諾為該
    被告敗訴之判決基礎，最高法院45年台上字第31號判例可資
    參照。本件被告已於111年8月24日本院言詞辯論時表示願意
    償還，被告即為訴訟標的之認諾（本院卷第41頁），揆諸上
    開規定，即應本於該認諾為被告敗訴之判決。被告雖提出分
    期付款之要求，惟原告未予同意，且此係債務之履行方式問
    題，不影響其所負之清償責任，尚難據此為對被告有利之判
    斷，故原告請求被告給付如主文第1項所示之金額，為有理
    由，應予准許。
四、本件係就民事訴訟法第427 條適用簡易程序所為被告敗訴之
    判決，依同法第389 條第1 項第3 款規定，應依職權宣告假
    執行。
五、訴訟費用負擔之依據：民事訴訟法第78條。 
中　　華　　民　　國　　111 　年　　9 　　月　　14　　日
                  高雄簡易庭　法　　　官  鄧怡君
以上正本係照原本作成。
如不服本判決，應於送達後20日內，向本院提出上訴狀並表明上
訴理由，如於本判決宣示後送達前提起上訴者，應於判決送達後
20日內補提上訴理由書（須附繕本）。
中　　華　　民　　國　　111 　年　　9 　　月　　14　　日
    　　　　　　　　　　　　書　記　官  吳語杰